sk-SK: Metóda syntézy: Analógový; Digitálny; Virtuálny analóg; Iné
tr: Sentez Yöntemi: Analog; Dijital; Sanal analog; Diğer
de: Syntheseverfahren: Analog; Digital; Virtuell-Analogen; Sonstiges
el: Μέθοδος σύνθεσης: Αναλογικό; Ψηφιακός; Εικονική αναλογική; Άλλο
zh-TW: 合成方法: 類比; 數位; 仿真類比; 其他
th: วิธีการสังเคราะห์: อนาล็อก; ดิจิทัล; อะนาล็อกเสมือน; อื่นๆ
ko: 합성 방식: 아날로그; 디지털; 가상 아날로그; 기타
nl: Synthesemethode: Analoog; Digitaal; Virtueel analoog; Andere
vi: Phương pháp tổng hợp: Analog; Kỹ thuật số; Analog tự ảo; Khác
ru: Метод синтеза: Аналоговые; Цифровой; Виртуальный аналоговый; Другое
fi: Synteesimenetelmä: Analoginen; Digitaalinen; Virtuaalinen analogi; Muu
lt-LT: Sintezės metodas: Analoginis; Skaitmeninė; Virtualus analoginis; Kita
sl-SI: Metoda sinteze: Analogna; Digitalno; Virtualna analogna; Drugo
nb: Syntesemetode: Analog; Digital; Virtuell analog; Annet
pt-BR: Método de síntese: Analógico; Digital; Analógico virtual; Outro
en: Synthesis method: Analog; Digital; Virtual analog; Other
hu: Szintézis módszere: Analóg; Digitális; Virtuális analóg; Egyéb
ja: 合成方法: アナログ; デジタル; バーチャルアナログ; その他
es: Método de síntesis: Analógico; Digital; Analógico virtual; Otros
hr-HR: Metoda sinteze: Analogna; Digitalna; Virtualno analogni; Ostalo
pt-PT: Método de sintetização: Analógico; Digital; Analógico virtual; Outro
bg-BG: Метод на синтез: Аналогов; Цифров; Виртуален аналогов; Други
pl: Metoda syntezy: Analogowy; Cyfrowe; Wirtualny analogowy; Inne
sv: Syntesmetod: Analog; Digital; Virtuell analog; Övrigt
cs: Způsob syntézy: Analogový; Digitální; Virtuální analogová; Jiné
zh-CN: 合成方法: 模拟; 数字化; 虚拟模拟; 其他
it: Metodo di sintetizzazione: Analog; Digitale; Analogico virtuale; Altro
fr: Méthode de synthèse: Analogique; Numérique; Analogique virtuel; Autre
ro-RO: Metoda de sinteză: Analogic; Digitală; Analogică virtuală; Altele
da: Syntesemetode: Analog; Digital; Virtuel analog; Andet